臺灣新北地方法院民事判決
109年度訴字第3646號
原      告  劉建興  
            林泳龍  
            許志銘  
            黃義郎  
            高志宏  
            林冠宏  
共     同
訴訟代理人  李詩皓律師
被      告  品游科技有限公司

法定代理人  金漢泳  
訴訟代理人  游開雄律師
上列當事人間請求履行契約事件，經本院於民國111年3月31日言
詞辯論終結，判決如下：
    主  文
原告之訴及假執行之聲請均駁回。
訴訟費用由原告負擔。
    事實及理由
一、原告主張：
　　「奇蹟MU Online」為被告代理發行之線上遊戲，原告分別
    與被告成立遊戲契約，並以如附表所示之帳號登記註冊，並
    以該帳號登入使用。詎被告竟於民國109年9月16日，無故停
    止原告等人之帳號登入使用權，拒絕原告等人繼續使用上開
    線上遊戲，顯是拒絕履行上開遊戲契約之義務，爰依兩造之
    契約關係，請求被告應使原告等人得以繼續以附表所示帳號
    繼續登入遊戲。並聲明：㈠被告應使附表所載原告得以附表
    所載帳號登入「奇蹟MU Online」線上遊戲伺服器，並以原
    告遭停止登入使用前之條件繼續使用之。㈡訴訟費用由被告
    負擔。
二、被告則抗辯：原告主張附表所示數帳號，其註冊之身分證字
    號並非全都相同，該身分證字號、帳號是否均為本件原告所
    使用，原告應先證明，否則原告與被告間之契約關係難認為
    存在。又縱原告與被告間之契約關係存在，依兩造所約定之
    「品游壹號通-線上遊戲服務使用者合約書」中「遊戲服務
    合約書」（下稱系爭遊戲契約）之第3條第2款亦以約定「遊
    戲管理規則」為契約之一部，與契約條款具有相同之效力，
    又依遊戲管理規章第1條第1項已明文約定「註冊時必須提供
    本人真實的個人基本資料，若使用者在本公司網站註冊之個
    人基本資料與實際狀況不符時，本公司將不對其帳號提供服
    務」，是原告應先舉證證明各該帳號為原告所申請。再縱各
    該帳號為原告以真實基本資料所申請註冊，然原告係利用遊
    戲程式漏洞，大量獲得單一帳號應得之活動獎勵道具及遊戲
    金幣，或使用非法程式，使非符合領獎資格帳號，獲取非法
    道具，顯已破壞遊戲內之公平與交易安全，而依遊戲契約第
    18條第3項第2款即已約定「以利用外掛程式、病毒程式、遊
    戲程式漏洞或其他違反遊戲常態設定或公平合理之方式進行
    遊戲」，企業經營者依消費者登錄之通訊資料通知消費者後
    ，得立即終止契約，且遊戲管理規章第3條第1項、第4項亦
    有明文規定一經查證玩家利用遊戲程式或官方網頁本身之BU
    G進行一切可能破壞遊戲公平以及平衡，官方得隨時終止該
    會員暨遊戲帳號使用權。而本件附表所示帳號確有違規紀錄
    ，依被告之電磁紀錄可知各該帳號於同一時間重複領取數倍
    之非法道具，顯見各該帳號已破壞遊戲玩家之公平及遊戲內
    容之交易安全，被告自得依系爭遊戲契約約定解除遊戲服務
    契約。是原告主張並無理由，並聲明：原告之訴駁回。訴訟
    費用由原告負擔。
三、兩造不爭執事項（見本院卷二第244至245頁）
　㈠被告與各消費者均約定如本院卷一第71頁所附之系爭遊戲服
    務合約書，屬定型化契約，契約條款內容經原告等人同意。
　㈡遊戲管理規則屬兩造約定契約的一部。
　㈢被告於109年9月2日至6日期間，曾經發送電子郵件至起訴書
    附表所示各帳號，通知帳號異常且將進行凍結查詢，再於同
    年9月16日發送通知，為永久停權處分，並通知解除兩造間
    系爭遊戲契約（見本院卷二第17至209頁）。
　㈣上開被告凍結遊戲帳號通知，均屬第一次通知。
　㈤原告等人利用遊戲漏洞獲取該線上遊戲之超額獎勵道具及遊
    戲金幣。
　㈥被告依據系爭遊戲契約第18條第3項第2款約定，通知終止與
    原告間之遊戲契約。
四、爭執事項
  ㈠附表所列各註冊帳號是否為各原告所註冊使用的帳號？
　　查原告以附表所列各帳號均為原告所申請註冊為由，而提起
    本件訴訟，惟為被告所否認，並由被告依註冊系統提出附表
    所示之各帳號之註冊個人資料身分證字號如本院卷一第83頁
    所示，而原告對此並未爭執，是堪認附表所示各註冊帳號所
    相對應之身分證字號如被告所提上開資料所示，首堪認定。
    則本件再依被告所提出之身份證字號資料查詢各該字號之人
    （見本院卷二第247至271頁），除如附表所示之註冊帳號符
    合各原告之身分證字號個人資料外，其餘帳號均非各原告本
    人之身分證字號，此亦為原告所不爭執。從而，原告即應就
    如附表所示之非由原告身分證字號註冊之帳號，舉證證明該
    些帳號確為原告所申請註冊使用，然原告就此並未提出相關
    資料以為佐證，是原告主張如附表所示非由原告身分證字號
    註冊之帳號亦為原告等人所使用，難認有所憑據。是就非以
    原告個人身分證字號所註冊之帳號部分，原告既未能證明該
    帳號確實為其所註冊，則主張被告應依兩造系爭遊戲契約回
    復該些帳號之使用權利，難認有理由。
  ㈡另就如附表所示以原告本人身份證字號註冊之帳號，兩造對
    於該些帳號原告等人利用遊戲漏洞獲取該線上遊戲之超額獎
    勵道具及遊戲金幣，並不爭執，然原告主張其等並未利用外
    掛程式或其他違反遊戲常態設定或公平合理方式進行遊戲，
    而被告則提出違規紀錄表（見被證2光碟），抗辯原告等人
    若非利用遊戲漏洞，即是利用非法程式，破壞遊戲常態設定
    等語，然觀諸被告所提違規紀錄表，僅是被告所自製之各帳
    號違規紀錄，難以此認原告有何具體之利用外掛程式進行非
    常態遊戲行為，是原告主張其等僅是利用遊戲漏洞獲取超額
    獎勵道具及遊戲金幣，並未利用外掛程式進行遊戲等情，應
    有理由。然縱原告等人並未利用外掛程式破壞遊戲之常態設
    定，然利用遊戲漏洞獲取超額獎勵道具及金幣，仍是與其他
    遊戲玩家立於一不公平競爭狀態，且此雖為遊戲設計方於程
    式設計之漏洞，然此顯非欲讓使用者藉此漏洞進行遊戲，是
    縱遊戲玩家並無義務主動告知設計者遊戲漏洞，然亦非可讓
    遊戲玩家恣意利用此漏洞進行遊戲，是原告等人利用上開遊
    戲程式設計之漏洞獲取超額獎勵道具及遊戲金幣，與一般玩
    家所利用之遊戲程式已有不同，且獲取之遊戲利益亦非正常
    ，則原告利用遊戲漏洞進行遊戲，已屬違反遊戲常態設定而
    進行之不公平遊戲行為。
  ㈢原告利用遊戲漏洞進行遊戲，被告可否不先通知消費者改善
    ，而逕以兩造合約書第18條第3項第2款約定終止兩造契約？
　⒈查兩造系爭遊戲契約第18條第3項第2款約定「以利用外掛程
    式、病毒程式、遊戲程式漏洞或其他違反遊戲常態設定或公
    平合理之方式進行遊戲」，企業經營者依消費者登錄之通訊
    資料通知消費者後，得立即終止本契約（見本院卷一第53頁
    ）。
　⒉同契約第15條亦約定違反遊戲管理規則之處理，該條第1項約
    定「除契約另有規定外，有事實足證消費者於本遊戲服務中
    違反遊戲管理規則時，企業經營者應於官網首頁、遊戲登入
    頁面或購買頁面公告，並依消費者登錄之通訊資料通知消費
    者。」、第2項約定「消費者第一次違反遊戲管理規則，企
    業經營者應通知消費者於一定期間內改善。經企業經營者通
    知改善而未改善者，企業經營者得依遊戲管理規則，按其情
    節輕重限制消費者之遊戲使用權利。如消費者因同一事由再
    次違反遊戲管理規則時，企業經營者得立即依遊戲管理規則
    限制消費者進行遊戲之權利」、第3項約定「企業經營者依
    遊戲管理規則限制消費者進行遊戲之權利，每次不得超過七
    日」（見本院卷一第52至53頁）。
　⒊本件原告主張被告於發現原告違反遊戲規則時，應係依系爭
    遊戲契約第15條約定，先通知改善後，按情節限制原告權利
    ，而非逕依第18條約定終止契約，然查，系爭遊戲契約第15
    條有關違反遊戲管理規則之處理，已規定「除本契約另有規
    定外」，則依系爭遊戲契約第18條第3項即已明確約定「消
    費者有下列重大情事之一者」，亦即就消費者違反遊戲管理
    規則而有第18條第3項所定重大事由時，企業經營者即可立
    刻終止契約。而查，系爭遊戲契約第18條第3項第2款規定被
    告可立即終止契約之權限，係遊戲玩家「利用外掛程式、病
    毒程式、遊戲程式漏洞」等具體違反事項，堪認系爭遊戲契
    約第18條第3項之約定屬同契約第15條所定契約另有規定情
    形。從而，兩造對於原告使用遊戲程式漏洞獲取超額獎勵道
    具及遊戲金幣乙節既不爭執，又原告於上開線上遊戲會員時
    ，既已同意遵守系爭遊戲契約，自應受上開系爭遊戲契約內
    容之拘束，則被告以此終止兩造間系爭遊戲契約即有其依據
    ，是被告抗辯其因原告等人使用遊戲漏洞進行遊戲，而違反
    遊戲管理規則，且符合系爭遊戲契約第18條第3項之具體違
    反規定，因而依系爭遊戲契約第18條約定逕行終止契約即有
    理由。
　⒋至原告雖主張依系爭遊戲契約第14條第3項第1、2款約定遊戲
    管理規則「牴觸本契約之約定」或「剝奪或限制消費者之契
    約上權利」，該遊戲管理規則無效。又系爭遊戲契約第15條
    第1至3項分別約定「除契約另有規定外，有事實足證消費者
    於本遊戲服務中違反遊戲管理規則時，企業經營者應於官網
    首頁、遊戲登入頁面或購買頁面公告，並依消費者登錄之通
    訊資料通知消費者。」、「消費者第一次違反遊戲管理規則
    ，企業經營者央通知消費者於一定期間內改善。經企業經營
    者通知改善而未改善者，企業經營者得依遊戲管理規則，按
    其情節輕重限制消費者之遊戲使用權利。如消費者因同一事
    由再次違反遊戲管理規則時，企業經營者得立即依遊戲管理
    規則限制消費者進行遊戲之權利」、「企業經營者依遊戲管
    理規則限制消費者進行遊戲之權利，每次不得超過七日」，
    則原告縱使違反遊戲管理規則規定，被告除依系爭遊戲契約
    第15條之約定處理外，不得剝奪或限制原告契約上權利。然
    查，兩造約定之遊戲管理規章之第3條第4點載明「嚴禁利用
    程式漏洞或規則不盡完善之處進行獲取暴利與賺取金錢、複
    製裝備、快速累積經驗值及任何會造成伺服器負擔加重或當
    機行為，所有關係者之一切資料將由本公司認定回復至最初
    之原始狀態，並依情節輕重予以處分或隨時終止該會員暨遊
    戲帳號之使用權」，而依系爭遊戲契約第3條第2款規定雖為
    系爭遊戲契約之一部，然系爭遊戲契約之第18條亦是再次約
    定遊戲玩家有利用遊戲漏洞進行遊戲時，企業經營者得立即
    終止契約，而本件被告抗辯其援引終止兩造契約之相關約定
    為系爭遊戲契約第18條第3項第2款約定，而非遊戲管理規則
    第3條第4點之規定，是原告主張上開遊戲管理規則剝奪原告
    等人之契約上權利，依系爭遊戲契約第14條約定，應屬無效
    之約定等語，容有誤會。
　⒌又原告主張被告逕依系爭遊戲契約第18條第3項第2款約定終
    止契約，實有違比例原則及最後手段原則，且依約定，被告
    尚須審酌情節輕重，始得終止系爭遊戲契約，況被告對於原
    告違反行為尚可自行刪除回復原狀，原告情節並非嚴重，被
    告逕行終止契約與遊戲管理規則第3條第4項規定不符等語。
    然按基於私法自治及契約自由原則，當事人得自行決定契約
    之種類及內容，以形成其所欲發生之權利義務關係，是本於
    契約自由原則，契約當事人本得任意約定其終止之原因，如
    無約定者，端視有無法定終止原因之存在而定。查，系爭遊
    戲契約第18條第3項第2款，就遊戲玩家利用程式漏洞獲取超
    額獎勵道具及遊戲金幣行為，業已明確約定被告得行使契約
    終止權，且約定甚為明確，而原告等人既同意為此約定，自
    應受此拘束。又所謂比例原則乃憲法第23條所規定，乃對於
    人民自由權利之限制必須在必要範圍內為之，而此原則之適
    用通常係在管制政策或法規訂定、行政程序上行為、行政執
    行、行政處罰與懲處、行政法規解釋，是於兩造所約定之民
    事契約，雙方約定既已明確，是否有上開比例原則之適用，
    實有疑義。至原告主張被告於原告違反遊戲管理規則時，其
    處置應符合最後手段性乙節，應係指被告應先依系爭遊戲契
    約第15條規定先行通知改善之謂，然兩造間就遊戲玩家利用
    遊戲程式漏洞進行遊戲，已然約定被告得依系爭遊戲契約第
    18條第3項第2款予以終止契約，被告應無先依系爭遊戲契約
    第15條約定先行通知改善必要，此業如上述，是原告此部分
    之主張亦無理由。
　⒍另原告主張依消費者保護法第12條第1項及第2項第1款規定「
    定型化契約中之條款違反誠信原則，對消費者顯失公平者，
    無效。定型化契約中之條款有下列情形之一者，推定其顯失
    公平：一、違反平等互惠原則者。」，及依消費者保護法施
    行細則第14條第3、4款規定，被告逕行終止契約顯已使原告
    投入系爭遊戲契約之金錢受有損害，而使原告等人負有不相
    當之賠償責任，是上開定型化契約之約定違反平等互惠原則
    ，屬顯失公平條款，應屬無效等語。兩造對於系爭遊戲契約
    屬定型畫契約性質並不爭執，而按消費者保護法施行細則第
    14條第3、4款規定「定型化契約條款，有下列情事之一者，
    為違反平等互惠原則：...三、消費者違約時，應負擔顯不
    相當之賠償責任者。四、其他顯有不利於消費者之情形者。
    」，是依上規定第3款乃以消費者違反規定時，應負不相當
    之賠償責任時，推定此約定違反平等互惠原則，而為無效。
    然觀諸系爭遊戲契約第18條第3項第2款約定，係針對原告違
    反遊戲規則時，被告所得行使之終止契約約定，而觀諸被告
    所發送之終止郵件，被告已通知各原告若帳號使用者尚有剩
    餘未消耗之點數，被告將依照儲值比率1:1方式，並且扣除
    必要手續費用，進行退款（見本院卷二第29頁），則被告並
    未對於各原告違反遊戲規則行為請求賠償其他損害，再原告
    主張其等已投入大量資金進行遊戲，倘遭被告逕行終止契約
    ，其已遭受大量損害等語，然原告就此損害結果及此損害結
    果何以等同原告之賠償責任並未舉證以實其說，是原告主張
    系爭遊戲契約第18條第3項第2款約定使原告負擔顯不相當之
    賠償責任，違反平等互惠原則而無效等語，非有理由。況觀
    諸系爭遊戲契約內容，就遊戲玩家利用程式漏洞進行遊戲行
    為既已有特別約定，並非並無記載於定型化契約，且解釋上
    並無疑義，亦難認有顯失公平之情形，依私法自治契約自由
    原則，原告即應受系爭遊戲契約之約定拘束，原告前揭主張
    ，自屬無據。
五、綜上所述，原告依據兩造間系爭遊戲契約，請求被告應使原
    告以附表所示帳號登入「奇蹟MU Online」線上遊戲伺服器
    ，並以原告遭停止登入使用前之條件繼續使用，為無理由，
    應予駁回。其訴既遭駁回，假執行之聲請亦失所附麗，應併
    予駁回。
六、本件事證已臻明確，兩造其餘主張、攻擊防禦方法及所提之
    證據，均核與本案判決所認結果不生影響，爰無庸逐一再加
    論述，附此敘明。
七、訴訟費用負擔之依據：民事訴訟法第78條。
中　　華　　民　　國　　111 　年　　4 　　月　　15　　日
                  民事第五庭  法  官  曹惠玲
以上正本係照原本作成。　　　　　　　　 
如對本判決上訴，須於判決送達後20日內向本院提出上訴狀。如
委任律師提起上訴者，應一併繳納上訴審裁判費。
中　　華　　民　　國　　111 　年　　4 　　月　　15　　日
                              書記官  王如龍
附表：
原告 註冊帳號 註冊之身分證字號與原告本人字號是否相符（見卷一第83頁） 劉建興 jason90804 是  jason60804 是  jason90803 是  st00000000 否 林泳龍 muakurqpaz 是  Z000000000 是  muakurqpaq 是 許志銘 ming1173 否  ming11733 否  ming117333 否  ming117 否  ming11 否 黃義郎 kissyou 是  shabma 否  tuxzhi4439 否  wcctvwc00 否 高志宏 ab0000000 是  abccbaby 否  ab778899 否  ab00000000 否 林冠宏 0000000000 否  johnwalk55 否